# 请教陈版及各位朋友：构成业务合且可辨认净资产公允价值（未考虑递延所得税之前）...

提问人：cmzjoy 时间：2018-03-01 22:54:05
陈版，各位大侠：
假如收购一家公司，符合业务合并的条件。其可辨认净资产公允价值（未考虑递延所得税之前）等于合并成本，如该净资产计税基础和公允价值存在暂时性差异，此时是否应该确认递延所得税负债？如果应该，计算是否如下例所示。
可辨认净资产公允价值 10,000（假如计税基础 9000 ） 递延所得税负债 -250（1000×25%） 考虑递延所得税后可辨认资产、负债的公允价值 750 商誉 250 企业合并成本
10,000
之所以有疑问，是因为在上述案例中，商誉恰好是因递延所得税负债而产生，并不符合其内涵。
请指教，谢谢！！

回答人：chenyiwei
从收购方合并报表层面的计算过程而言是这样的，即取得被收购方可辨认净资产的公允价值因确认该项递延所得税负债而减少，同时调整商誉。